【裁判字號】    90,訴緝,94
【裁判日期】    900830
【裁判案由】    偽造有價證券等
【裁判全文】
臺灣板橋地方法院刑事判決                            九十年度訴緝字第九四號
    公  訴  人  臺灣板橋地方法院檢察署檢察官
    被      告  甲○○
    指定辯護人  本院公設辯護人  乙○○
右列被告因偽造有價證券等案件，經檢察官提起公訴（八十三年度偵字第八二八三號
），本院判決如左：
   主  文
甲○○意圖供行使之用，而偽造有價證券，處有期徒刑壹年捌月。緩刑肆年。
附表所示之支票壹紙沒收之。
    事  實
一、甲○○於民國八十三年二月底，在不詳地點，收受由許進輝交付之付款人為臺北
    縣土城鄉（現改制為土城市）農會清水分部、帳號為000000000號之空
    白支票八張（許進輝於八十三年二月中旬，在臺北縣三峽鎮○○路拾獲丙○○所
    有而於八十二年十二月八日上午七時許，在臺北縣土城市○○路○段一０一號對
    面遭不詳姓名之竊賊所竊後丟棄之前開空白支票，犯侵占遺失物罪，業經本院八
    十三年度訴字第一九三三號判決科處罰金二千元）。甲○○因急需用款，意圖供
    行使之用，基於偽造有價證券之犯意，於八十三年三月初，在臺北縣鶯歌鎮○○
    ○路三八九號，於其中票號ＴＡ0000000號空白支票發票人欄上盜蓋其妻
    弟鄭有富之印章、金額欄上偽填新臺幣（下同）二萬六千元、票載日期欄偽填八
    十三年三月二十九日而偽造有價證券，旋於同年三月初，向不知情之檳榔攤老板
    娘吳良調借二千元。吳良嗣於八十三年四月七日，囑其媳婦丁瓊向臺北縣鶯歌
    鎮農會提示付款遭退票，始知該支票業經丙○○於八十二年十二月八日申報掛失
    止付，始循線查悉上情，甲○○持有其餘七張空白支票業已丟棄。
二、案經臺北縣警察局三峽分局報請臺灣板橋地方法院檢察署檢察官偵查起訴。
    理  由
一、右揭犯罪事實，業據被告甲○○坦承不諱，核與同案被告許進輝於本院八十三年
    度訴字第一九三三號案件審理時供述之情節大致相符，且有被害人黃明智指述及
    證人吳良、吳耀村於警訊中證述甚詳，並有前開支票、票據掛失止付通知書、遺
    失票據申報書影本各一紙附卷可稽，本件罪証明確，被告犯行堪予認定，應依法
    論科。
二、核被告甲○○所為，係犯刑法第二百零一條第一項之偽造有價證券罪；其盜用鄭
    有富印章為偽造有價證券之部分行為，而其後行使偽造有價證券之輕度行為，應
    為先前偽造有價證券之高度行為所吸收，均不另論罪。又按有價證券係其票面所
    載權益表彰其權利，其行使行為即提出票據並主張票載之權利，是持偽造之支票
    向他人還款，即係提出偽造之支票主張票面權利之行為，其行使之行為本身即含
    有詐欺罪質，不再另論詐欺罪，合此說明。次查，被告甲○○係因一時失慮而觸
    犯本件犯行，偽造之空白支票僅一張，其票面金額雖係二萬六千元，惟僅向被害
    人吳良調借二千元，顯見惡性非重大，觀其犯罪情狀，在客觀上足以引起一般之
    同情，而顯可憫恕，本院認以宣告法定最低刑度猶嫌過重，爰酌量減輕其刑。爰
    審酌被告之品性、智識程度，犯罪之動機、目的、手段、所造成之損害及犯罪後
    態度等一切情狀，量處如主文所示之刑，以資懲儆。末查，被告僅於七十一年間
    ，因犯妨害風化、贓物案件，分別經本院及臺灣臺北地方院均判處有期徒刑四月
    確定，執行完畢後五年以內未曾受有期徒刑以上刑之宣告，有卷附臺灣高等法院
    檢察署刑案紀錄簡覆表乙紙在卷可按，其因一時不慎誤蹈刑章，經此起訴審判，
    當知所警惕，信無再犯之虞，本院認其所宣告之刑以暫不執行為適當，併諭知緩
    刑四年，以啟自新。至附表所示之支票乙紙係被告甲○○所偽造，茲如前述，爰
    依刑法第二百零五條之規定，不問屬於犯人與否，併予宣告沒收之。
據上論斷，應依刑事訴訟法第二百九十九條第一項前段，刑法第二百零一條第一項、
第五十九條、第七十四條第二款、第二百零五條，罰金罰鍰提高標準條例第一條前段
，判決如主文。
本案經檢察官郭緯中到庭執行職務
中      華      民      國       九十       年     八     月    三十    日
                                      臺灣板橋地方法院刑事第六庭
                                          法  官  侯  志  融
右正本證明與原本無異。
如不服本判決應於送達後十日內向本院提出上訴狀。
                                          書記官  陳  淑  芳
中      華      民      國       九十       年     九     月     四     日
附錄本案論罪科刑法條全文：
刑法第二百零一條
意圖供行使之用，而偽造、變造公債票，公司股票或其他有價證券者，處三年以上十
年以下有期徒刑，得併三千元以下罰金。
行使偽造、變造之公債票、公司股票或其他有價證券或意圖供行使之用收集或交付於
人者，處一年以上七年以下有期徒刑，得併科三千元以下罰金。
【附表】
┌───┬───────┬───────┬────┬────┬─────┐
│發票人│付    款    人│支  票  號  碼│票載日期│面    額│備      註│
├───┼───────┼───────┼────┼────┼─────┤
│鄭有富│臺北縣土城鄉農│ＴＡ二二八三七│八十三年│二萬六千│發票人係盜│
│      │會清水分部    │九七          │三月二十│元      │蓋，日期、│
│      │              │              │九日    │        │金額係偽填│
└───┴───────┴───────┴────┴────┴─────┘


司法院資訊處製作；財團法人民間司法改革基金會備份。
